【裁判字號】    95,交上易,624
【裁判日期】    950629
【裁判案由】    過失傷害
【裁判全文】
臺灣高等法院臺中分院刑事判決       95年度交上易字第624號
上  訴  人
即  被  告  乙○○
上列上訴人因過失傷害案件，不服臺灣臺中地方法院94年度交易
字第548號中華民國九十五年三月三十日第一審判決 （起訴案號
：臺灣臺中地方法院檢察署94年度偵字第一六四○三號號），提
起上訴，本院判決如下：
    主  文
上訴駁回。乙○○緩刑貳年。
    事  實
一、乙○○於民國 (下同 )94 年3月8日上午9時許，駕駛車牌號
    碼OP-0927 號自用小客車，沿台中縣大甲鎮○○路由南往北
    方向行駛，行經中山路1段1322 號前欲右轉進入汽車修理廠
    ，理應注意駕駛人在快慢車道間變換車道時，應讓直行車先
    行，依當時天候晴、路面無缺陷、道路無障礙物、視距良好
    等一切情狀，並無不能注意之情事，竟疏於注意，貿然變換
    車道右轉進入修車廠，適有丙○○駕駛車牌號碼PN6-420 號
    機車，在同向右方之機車道行駛，行經該處，同未注意車前
    狀況，煞避不及，致機車撞及乙○○所駕自小客車之右後保
    險桿，丙○○因而人車倒地，受有雙膝、右足左手肘擦傷、
    背部扭傷、腰椎第5 椎弓骨折之傷害。乙○○肇事後，經路
    人報案，於台中縣警察局大甲交通小隊警員張進豐到場時陳
    述肇事經過並接受裁判。
二、案經丙○○訴由台中縣警察局大甲分局報請台灣台中地方法
    院檢察署檢察官偵查起訴。
    理  由
一、訊據被告雖矢口否認犯過失傷害犯行，辯稱：伊行駛慢車道
    ，當時伊車子已經轉彎進入保養廠大門，是丙○○撞伊的車
    子，伊無過失云云。經查依卷附照片及道路交通事故調查報
    告表所載，肇事地點係雙向車道，機車道在快車道旁邊，機
    車道右側邊線距路緣三點七公尺，告訴人自始堅稱行駛機車
    道，苟被告係行駛於機車道外側路緣且肇事時OP-0927 號自
    小客車已轉彎進入保養廠大門一半，則告訴人之機車何以會
    撞到OP-0927號自小客車之右後保險桿，被告乙○○94年3月
    8 日警詢時且供稱：要右轉進入修車廠裡面，我沒有發現對
    造車輛等語。按汽車在雙向二車道行駛，在快慢車道間變換
    車道時，應讓直行車先行，並注意安全距離，道路交通安全
    規則第九十七條第五款定有明文，被告駕車理應注意遵守上
    開規定，依卷附道路交通事故調查報告表所載肇事當時天候
    晴、路面無缺陷、道路無障礙物、視距良好等一切情狀，顯
    無不能注意之情事，詎被告竟疏於注意，貿然變換車道右轉
    進入修車廠致肇事，告訴人因而受有上述傷害，自有過失，
    又本案經送台灣省台中縣區車輛行車事故鑑定委員會鑑定結
    果，亦認被告駕駛OP-092 7號自小客車右轉變換車道未讓右
    後方直行駛來之重機車先行，為肇事主因，告訴人未注意車
    前狀況為肇事次因，有該委員會95.1.11.中縣鑑字第095550
    0155號函一份附卷可佐，益見被告確有過失，雖告訴人亦有
    過失，然並無礙被告過失之認定。被告之過失與告訴人所受
    傷害間顯有相當因果關係。本件事證明確，被告所辯顯係脫
    卸之詞，不足採信，其犯行應堪認定。
二、核被告乙○○所為，係犯刑法第284條第1項前段之過失傷害
    罪。被告肇事後經路人報案，於台中縣警察局大甲交通小隊
    警員張進豐到場時陳述肇事經過並接受裁判 (見卷附交通事
    故談話記錄表 )，核與自首要件相符，依刑法第62條前段減
    輕其刑，原審審酌被告之過失程度、被害人與有過失及其傷
    勢暨被告犯後之態度等一切情狀，依刑法第284條第1項前段
    、第62條前段、第41條第1 項前段、罰金罰鍰提高標準條例
    第1條前段、第2條，判處有期徒刑二月，並諭知易科罰金之
    折算標準，核無不當，被告上訴否認犯罪並無理由，應予駁
    回。惟被告前未曾受有期徒刑以上刑之宣告 (見卷附台灣高
    等法院被告前案紀錄表 )，業與告訴人達成調解，賠償告訴
    人損害 (見卷附調解筆錄及匯款申請書影本 )，經此刑之宣
    告後，應知警惕當無再犯之虞，本院認本件宣告刑以暫不執
    行為適當，爰予宣告緩刑貳年，以啟自新。
三、據上論斷，應依刑事訴訟法第三百六十八條、刑法第七十四
    條第一款，判決如主文。
本案經檢察官甲○○到庭執行職務。
中    華    民    國    95    年    6    月  29       日
                                                      Ａ
            刑事第九庭  審判長法  官  陳  筱  珮
                              法  官  余  仕  明
                              法  官  康  應  龍
上列正本證明與原本無異。
不得上訴。
                              書記官  姚  錫  鈞
中    華    民    國    95    年    7    月   3       日
                                                      Ａ


司法院資訊處製作；財團法人民間司法改革基金會備份。
